臺灣臺中地方法院刑事判決　　　　　　 100年度易字第3827號
聲　請　人　臺灣臺中地方法院檢察署檢察官
被　　　告　王濬騰
上列被告因家庭暴力防治法之傷害案件，經檢察官聲請簡易判決
處刑（100年度偵字第20013號），本院臺中簡易庭認不宜以簡易
判決處刑，裁定由本院刑事庭改依通常程序審理，判決如下：
    主    文
本件公訴不受理。
    理    由
一、聲請簡易判決處刑意旨詳如附件臺灣臺中地方法院檢察署檢
    察官聲請簡易判決處刑書所載。
二、按告訴乃論之罪，其告訴經撤回者，應諭知不受理之判決，
    並得不經言詞辯論為之，此為刑事訴訟法第303條第3款、第
    307條所明定。
三、本件被告王濬騰經檢察官以刑法第277條第1項之傷害罪聲請
    簡易判決處刑，依照同法第287條前段規定係屬告訴乃論之
    罪，茲經告訴人莊馥妤於第一審辯論終結前即民國100年11
    月30日具狀撤回告訴，有聲請撤回告訴狀乙紙附卷足稽，爰
    不經言詞辯論，諭知不受理之判決。
據上論斷，應依刑事訴訟法第452條、第303條第3款、第307條，
判決如主文。
中    華    民    國   100    年    12    月    2     日
                  刑事第十八庭  法  官  許月馨
以上正本證明與原本無異。
如不服本判決應於收受判決後10日內向本院提出上訴書狀，並應
敘述具體理由；其未敘述上訴理由者，應於上訴期間屆滿後20日
內向本院補提理由書（均須按他造當事人之人數附繕本）「切勿
逕送上級法院」。
                                書記官  黃美雲
中    華    民    國   100    年    12    月    2     日
                                                    烈股
臺灣臺中地方法院檢察署檢察官聲請簡易判決處刑書      樂股
                                    100年度偵字第20013號
    被      告  王濬騰  男  40歲（民國○○年○○月○日生）
                        住臺中市○里區○○里○○街12巷5
                        號
                        國民身分證統一編號：Ｚ000000000號
上列被告因家庭暴力之傷害案件，業經偵查終結，認為宜聲請以
簡易判決處刑，茲將犯罪事實及證據並所犯法條分敘如下：
        犯罪事實
一、王濬騰與莊馥妤係夫妻，2人具有家庭暴力防治法第3條第1
    款所列之家庭成員關係。王濬騰於民國100年8月27日凌晨0
    時30分許，在臺中市○○區○○路1段671巷20號旁之夜市內
    ，因細故與莊馥妤發生爭執，竟基於傷害人身體之犯意，徒
    手毆打莊馥妤，致莊馥妤受有足部開放性傷口、足挫傷及頭
    部挫傷等傷害。
二、案經莊馥妤訴由臺中市政府警察局烏日分局報告偵辦。
        證據並所犯法條
一、上揭犯罪事實，業據被告王濬騰於本署偵查中坦承不諱，核
    與告訴人莊馥妤於警詢中指訴之情節相符；復經證人即雙方
    之子王○順於警詢中證述綦詳，並有中山醫學大學附設醫院
    出具之診斷證明書及查獲員警職務報告各乙紙附卷可稽，足
    徵被告之自白與事實相符。是被告之傷害犯嫌應堪認定。
二、核被告所為，係犯刑法第277條第1項之傷害罪嫌。核屬家庭
    暴力防治法第2條第2項之家庭暴力罪。
三、依刑事訴訟法第451條第1項聲請逕以簡易判決處刑。
    此  致
臺灣臺中地方法院
中    華    民    國   100    年    9     月    28    日
                              檢  察  官      張  曉  雯
本件正本證明與原本無異
中    華    民    國   100    年    10    月    21    日
                              書  記  官      侯  俊  益
參考法條：
中華民國刑法第277條
（普通傷害罪）
傷害人之身體或健康者，處 3 年以下有期徒刑、拘役或 1 千元
以下罰金。
犯前項之罪因而致人於死者，處無期徒刑或 7 年以上有期徒刑
；致重傷者，處 3 年以上 10 年以下有期徒刑。
當事人注意事項：
（一）本件係依據刑事訴訟法簡易程序辦理，法院簡易庭得不傳
      喚被告、輔佐人、告訴人、告發人等出庭即以簡易判決處
      刑。
（二）被告、告訴人、被害人對告訴乃論案件，得儘速試行和解
      ，如已達成民事和解而要撤回告訴，請告訴人寄送撤回告
      訴狀至臺灣臺中地方法院簡易庭。
（三）被告、告訴人、被害人對本案案件認有受傳喚到庭陳述意
      見之必要時，請即以書狀向臺灣臺中地方法院簡易庭陳明
      。